【裁判字號】    98,裁,3206
【裁判日期】    981217
【裁判案由】    綜合所得稅
【裁判全文】
最  高  行  政  法  院  裁  定
                                      98年度裁字第3206號
上  訴  人  甲○○
                          送達代收人  許麗紅
                            正區○○○路83號8樓之3
被 上訴 人  財政部臺北市國稅局
代  表  人  乙○○
上列當事人間綜合所得稅事件，上訴人對於中華民國98年8月20
日臺北高等行政法院98年度訴字第222號判決，提起上訴，本院
裁定如下：
    主  文
上訴駁回。
上訴審訴訟費用由上訴人負擔。
    理  由
一、按對於高等行政法院判決之上訴，非以其違背法令為理由，
    不得為之，行政訴訟法第242條定有明文。依同法第243條第
    1項規定，判決不適用法規或適用不當者，為違背法令；而
    判決有同條第2項所列各款情形之一者，為當然違背法令。
    是當事人對於高等行政法院判決上訴，如依行政訴訟法第24
    3條第1項規定，以高等行政法院判決有不適用法規或適用不
    當為理由時，其上訴狀或理由書應有具體之指摘，並揭示該
    法規之條項或其內容；若係成文法以外之法則，應揭示該法
    則之旨趣；倘為司法院解釋或本院之判例，則應揭示該判解
    之字號或其內容。如以行政訴訟法第243條第2項所列各款情
    形為理由時，其上訴狀或理由書，應揭示合於該條項各款之
    事實。上訴狀或理由書如未依此項方法表明，或其所表明者
    與上開法條規定不合時，即難認為已對高等行政法院判決之
    違背法令有具體之指摘，其上訴自難認為合法。
二、本件上訴人係永康診所負責人，其民國91年度綜合所得稅結
    算申報，列報該診所收入總額新臺幣（下同）24,918,356元
    【即行政院衛生署臺北醫院城區分院（下稱署立臺北醫院城
    區分院）收入19,249,645元＋健保收入4,639,930元＋掛號
    費收入1,027,170元＋利息收入1,611元】，費用總額23,671
    ,238元，全年所得額1,247,118元，被上訴人初查以該診所
    未能提示帳證供核，乃依查得收入總額25,431,941元，按財
    政部頒布之費用標準核定該診所全年所得額5,596,284元，
    上訴人取自該診所執行業務所得為5,596,284元，歸課核定
    其當年度綜合所得總額9,564,964元，補徵稅額1,739,666元
    ；另上訴人92年度綜合所得稅結算申報，列報該診所收入總
    額18,794,907元，全年所得額1,521,398元，被上訴人初查
    以該診所未能提示帳證供核，乃依查得收入總額19,668,074
    元，按財政部頒布之費用標準核定全年所得額4,327,293元
    ，核定上訴人取自該診所執行業務所得為4,327,293元，歸
    課核定其當年度綜合所得總額8,037,264元，補徵稅額1,122
    ,358元。上訴人就91及92年度綜合所得稅補徵稅額部分不服
    ，主張上開取自署立臺北醫院城區分院收入91年度19,249,6
    45元及92年度11,879,467元，係與該院訂定血液透析醫療合
    作方案，而因行政院衛生署規定辦理血液透析業務須有腎臟
    專科醫師資格方能執行，其並非腎臟專科醫師，故該診所委
    任熊武雄醫療管理顧問企業社（下稱熊武雄企業社）經營該
    項業務，由熊武雄企業社出具發票向該診所領取合作分配款
    ，該分配款為診所本業以外之商業合約行為屬其他所得，非
    屬執行業務所得，且上訴人亦未自熊武雄企業社獲得任何報
    酬云云，申請復查。案經被上訴人以97年8月26日財北國稅
    法二字第0970225129號及第0000000000號復查決定（下稱原
    處分），駁回其復查之申請。上訴人仍表不服，提起訴願，
    遭決定駁回，上訴人仍不服提起行政訴訟，經原審判決駁回
    後，提起上訴。其上訴意旨略以：永康診所僅係提供醫療器
    材，未提供醫療服務，上訴人未在署立臺北醫院城區分院執
    行醫療業務，器材出租事實乃屬民法之租賃關係，非所謂「
    以技藝自力營生」「執行業務者之業務收入」，故無所得稅
    法第14條第1項第2類規定之適用。本件既非執行業務所得，
    上訴人自無列帳記載之必要，被上訴人以上訴人未提出帳簿
    、文據供核為由，逕按財政部頒執行業務所得費用標準核定
    該診所全年所得額，歸課其綜合所得稅，顯有錯誤，本件被
    上訴人及原審認事用法顯有違誤，有行政訴訟法第242條及
    同法第243條第1項之適用云云。核其上訴理由狀所陳，無非
    重執其於原審主張，而為原審所不採之前詞，就原審取捨證
    據、認定事實之職權行使，指摘其為不當，並就原審已論斷
    者，泛言未論斷，或就原審所為論斷，泛言其論斷矛盾，而
    未具體表明合於不適用法規、適用法規不當、或行政訴訟法
    第243條第2項所列各款之情形，難認對該判決之如何違背法
    令已有具體之指摘。依首揭說明，應認其上訴為不合法。
三、據上論結，本件上訴為不合法。依行政訴訟法第249條第1項
    前段、第104條、民事訴訟法第95條、第78條，裁定如主文
    。
中    華    民    國    98    年    12    月    17    日
                    最高行政法院第五庭
                        審判長法官  黃  璽  君
                              法官  曹  瑞  卿
                              法官  鄭  忠  仁
                              法官  吳  東  都
                              法官  陳  金  圍
以  上  正  本  證  明  與  原  本  無  異
中    華    民    國    98    年    12    月    18    日
                              書記官  王  福  瀛


司法院資訊處製作；財團法人民間司法改革基金會備份。
